臺灣新北地方法院民事判決　　　　　　 110年度簡上字第45號
上　訴　人　石明杰　

被　上訴人　瓏瑋企業有限公司（原名佑祥實業有限公司）

法定代理人　羅祥銘　


訴訟代理人　林佑靜　
上列當事人間給付價金事件，上訴人對於民國109年11月26日本
院三重簡易庭109年度重簡字第1752號第一審判決提起上訴，本
院於110年10月6日言詞辯論終結，判決如下：
    主  文
原判決關於命上訴人給付超過新台幣（下同）11萬2,000元本息
部分，及該部分假執行之宣告，暨訴訟費用之裁判均廢棄。
上開廢棄部分，被上訴人在第一審之訴駁回。
其餘上訴駁回。
第一、二審訴訟費用由上訴人負擔百分之47，餘由被上訴人負擔
。
    事實及理由
一、本件上訴人經合法通知，未於言詞辯論期日到場，核無民事
    訴訟法第386條所列各款情形，爰依被上訴人聲請，由其一
    造辯論而為判決。
二、被上訴人起訴主張：上訴人於108年10月間向被上訴人訂製
    客製化系統櫃數批，訂製總價款共計60萬3,032元，被上訴
    人均按時送貨至上訴人指定之處所，並經上訴人驗收通過無
    誤。詎事後上訴人僅給付36萬7,000元，即未再給付，尚餘
    23萬6,032元未給付予被上訴人，迭經催討，上訴人仍置之
    不理，爰依兩造間系統櫃訂製契約之法律關係，求為判決上
    訴人應給付被上訴人23萬6,032元，及自支付命令送達翌日
    起至清償日止，按年息百分之5計算之利息（原審判命上訴
    人應如數給付被上訴人，上訴人不服提起上訴），並答辯聲
    明：上訴駁回。
二、上訴人則以：㈠因被上訴人就系統櫃之交付延遲致違約，使
    上訴人被扣款11萬2,000元及取消二期工程，故應自被上訴
    人之剩餘款項扣款以示負責。㈡上訴人於109年5月18日匯款
    清償3萬元，109年6月24日匯款清償9萬4,032元，被上訴人
    均有收受，應自本件款項中予以扣除。㈢本件兩造約定交貨
    時間為108年10月22日，廠方在10月22日以LINE回覆封邊機
    台固定，工廠鐵門壞了等理由，因板料不夠，導致現場施作
    師傅空班（上證一、二），廠方依序出貨時間至10月31日都
    還在出貨，與先前所述時間不符（上證三），廠商表示叫不
    到料，上訴人向新貴族工廠買貨調至廠方，有玉山銀行匯款
    證據，除了出料延誤，也錯過與合作方提供之組裝時間，後
    與合作方其他工班重疊施工時間，只好傍晚至半夜趕工，致
    使合作方對出料延誤施工產生之罰款11萬2,000元，並取消
    二次合約（上證四）等語，資為抗辯。並上訴聲明：㈠原判
    決廢棄。㈡被上訴人在第一審之訴駁回。
三、被上訴人起訴主張上訴人於108年10月間，向被上訴人訂製
    客製化系統櫃數批，訂製總價款共計60萬3,032元，被上訴
    人已送貨予上訴人，詎上訴人僅給付36萬7,000元，尚有23
    萬6,032元款項未付之事實，業據提出存證信函、回執單、
    對帳單等件為證（原審司促字卷第9至23頁），且為上訴人
    所不爭執，堪信為真實。
四、被上訴人復主張其均按時送貨至上訴人指定之處所，並經上
    訴人驗收通過無誤，自得依兩造間系統櫃訂製契約之法律關
    係，請求上訴人給付餘款23萬6,032元本息等情。則為上訴
    人所否認，並以前詞置辯。經查：
  ㈠按當事人主張有利於己之事實者，就其事實有舉證之責任。
    民事訴訟法第277條前段定有明文。查上訴人抗辯「本件兩
    造約定交貨時間為108年10月22日，廠方在10月22日以LINE
    回覆封邊機台固定，工廠鐵門壞了等理由，因板料不夠，導
    致現場施作師傅空班（上證一、二），廠方依序出貨時間至
    10月31日都還在出貨，與先前所述時間不符（上證三），廠
    商表示叫不到料，上訴人向新貴族工廠買貨調至廠方，有玉
    山銀行匯款證據，除了出料延誤，也錯過與合作方提供之組
    裝時間，後與合作方其他工班重疊施工時間，只好傍晚至半
    夜趕工，致使合作方對出料延誤施工產生之罰款11萬2,000
    元，並取消二次合約（上證四）」之事實，被上訴人則否認
    有上訴人所指上開交貨遲延等事實，並陳稱：「108年10月
    21日大約中午收到上訴人的下單圖檔，我們庫存色第一次出
    貨是108年10月24日一早，非本公司的顏色，收到貨的時間
    是108年10月25日的傍晚，所以我們是10月25日的傍晚開始
    加工，10月26日一早出貨，所以以這樣的時間，我們沒有耽
    誤到上訴人，因我們一般系統加工廠出貨是七個工作天，完
    工會慢是因為上訴人有追加及補料」、「針對出貨時間到10
    月31日其實是已經出到11月底到12月初的時間，缺料已經告
    知對方，我在LINE對話上螢光筆記載的地方就可以證明，上
    訴人剛剛所講的，在LINE對話紀錄都可以看出來，10月21日
    下午我才收到上訴人的圖，我有告知上訴人出貨時間是週四
    ，被上訴人並沒有延誤出貨時間，而且鐵門壞掉我們也盡力
    ，第一時間告知對方，而且把東西搬到其他廠房加工，10月
    22日我才知道他答應業主的出貨時間，我有告訴上訴人我可
    以的出貨時間，我沒有逾期交貨、「關於上訴人提出我答應
    10月22日出貨的時間，我沒有答應，其實我早在10月19日就
    已經開始出貨了，10月19日我出的是庫存色，對方的圖面也
    是陸續給我，不是一次給我，我只能陸續出貨給他」等語（
    本院卷第72、78頁）。揆諸前開規定，自應由上訴人就其所
    辯利己事實負舉證之責。
  ㈡依上訴人於原審所提由訴外人創兆力室內裝修設計股份有限
    公司（下稱創兆力公司）於109年1月7日發文予訴外人三鉉
    室內修設計有限公司（下稱三鉉公司）之函文記載：「一、
    本公司於民國108年9月23日與貴公司簽訂『假設＋木作＋系
    統櫃＋人造石＋鐵件』合約，於施作期間因系統櫃工程造成
    辦公室移交，導致後繼續施工所延宕的完全移交日期致使我
    司對業主造成違約情事，並按計工程總價扣款及取消與我司
    後續配合之二期裝修工程。惟上述經貴我雙方達成共識後該
    缺失之責任歸屬暨費用應由貴公司自行負擔。故依合約條款
    十五、違約情事：第（二）項辦理扣款計新台幣壹拾壹萬貳
    仟元…」等語（原審重簡字卷第13頁、本院卷第93頁），僅
    能證明三鉉公司有因系統櫃工程所致施工延宕之違約情事遭
    創兆力公司扣款11萬2,000元，並無法證明被上訴人關於本
    件系統櫃訂製契約之履行，亦有給付遲延之情事。至於上訴
    人於本院提出之LINE對話紀錄、請款明細及客戶交易明細等
    資料（本院卷第81至91頁），經本院審酌後，亦均無法證明
    上訴人所辯因被上訴人就系統櫃之交付延遲致違約，使上訴
    人被扣款11萬2,000元及取消二期工程之事實為真實，此外
    ，上訴人復未能再積極舉證以實其說，其此部分所辯自無可
    採。
  ㈢上訴人再抗辯其另於109年5月18日匯款清償3萬元、109年6
    月24日匯款清償9萬4,032元，被上訴人均有收受，應自本件
    款項中予以扣除等語。被上訴人則陳稱上訴人尚有其他案件
    價款應給付予被上訴人，不確定上開匯款款項是否為給付本
    件價款，但為節省訴訟資源，同意於本件扣除上開金額等語
    （本院卷第72頁）。是被上訴人於本件請求上訴人給付之價
    款金額23萬6,032元，自應扣除上開3萬元、9萬4,032元，所
    餘11萬2,000元（計算式：23萬6,032元－3萬元－9萬4,032
    元＝11萬2,000元），始為上訴人仍應給付被上訴人之金額
    。
五、從而，被上訴人依兩造間系統櫃訂製契約之法律關係，請求
    上訴人給付11萬2,000元，及自支付命令送達（原審司促字
    卷第39頁）翌日即109年6月18日起至清償日止，按年息百分
    之5計算之利息部分，自屬應予准許；至超過上開部分之請
    求，即屬不應准許。原審就上開應予准許部分，為上訴人敗
    訴之判決，核無不合，上訴論旨指摘原判決此部分不當，求
    予廢棄改判，為無理由。至原審就上開不應准許部分，所為
    上訴人敗訴之判決，並為假執行之宣告部分，尚有未洽，上
    訴論旨指摘原判決此部分不當，求予廢棄改判，非無理由，
    爰予廢棄改判如主文第2項所示。
六、本件事證已臻明確，兩造其餘之攻擊防禦方法、調查證據聲
    請及未經援用之證據，經本院斟酌後，認為均不足以影響本
    判決之結果，自無逐一詳予論駁之必要，併此敘明。
據上論結，本件上訴為一部有理由、一部無理由，依民事訴訟法
第436條之1第3項、第463條、第385條第1項前段、第450條、第
449條第1項、第79條，判決如主文。
中    華    民    國   110    年    10    月    20    日
                  民事第五庭    審判長法  官  高文淵
                                      法  官  鄧雅心
                                      法  官  連士綱
以上正本證明與原本無異
本判決不得上訴
中    華    民    國   110    年    10    月    21    日
                                      書記官  游曉婷